

Soy trabajadora social y normalista superior, con experiencia en enlaboración y ejecución proyectos sociales, entrevistas, elaboración de informes de casos. visitas domicilias atención al usuario. A su vez tengo curso Atención integral Victimas de Violencia Sexual tarjeta profesional vigentes.

CONTACTO

- 300 5291389
- Magallanssj@gmail.com
- Cartagena, Bolivar.

Jeimy Magallanes Contreras

Trabajadora social & Normalista superior

ESTUDIOS

Corporación Universitaria Rafael Núñez.

2016 - 2020.

Trabajo Social enfasis en Derechos Humanos.

Escuela Normal Superior de Cartagena de Indias.

2014 - 2015.

Normalista superior.

Escuela Normal Superior de Cartagena de Indias.

2008 - 2013.

Normalista bachiller.



> EXPERIENCIA PROFESIONAL

TRABAJADORA SOCIAL.

15 meses. Organización Clinica General del Norte. (agosto 2022 a noviembre 2023).

En la Organización me encargaba de dar respuesta oportuna a los requerimientos de supersalud, a su vez brindaba atención humana a los usuarios, la presentación oportuna de los indicadores de gestión de area y visitas domiciliarias.

TRABAJADORA SOCIAL.

Comisaria de Familia-Localidad Nº2. 10 meses. (agosto 2019 a mayo 2020).

Realicé visitas domiciliarias, seguimiento de casos para garantizar el restablecimiento de derechos a niños, niñas y adolecentes ante amenaza o vulneración de estos.

TRABAJADORA SOCIAL.

10 meses. Fiscalia General de la Nación. (agosto 2018 a mayo 2019).

Realicé intervención interdisciplinar con la psicologa y la abagoda de la sede para brindar una atención integral y asi plantear la ruta más efectiva para la restitución de derechos humanos a niños, niñas, adolecentes y mujeres victimas de vioencia intrafamiliar y/o sexual.



La República de Colombia y en su nombre

La Escuela Normal Superior De Cartagena de Indias

Por delegación del Ministerio de Educación Nacional

Confiere a:

Magallanes Contreras Jeimy Concepción

Identificado(a)con d.i No. 96111510390

Expedida en

Cartagena

El Título de

Bachiller

con Profundización en Educación

Por haber alcanzado y aprobado los logros de formación integral correspondientes al nibel de Educación Media Académica, de acuerdo al Proyecto Educatibo Institucional - P.E.I. - de la Escuela Normal Superior

Rector

gledy Youth R.

Práctica Pedagógica



Coordinador (a)

Secretario (a) general

Anatohan al anatonal internal half almostal are a



La República De Colombia

p en su nombre

La Escuela Normal Superior de Cartagena de Indias

Por delegación del Ministerio de Educación Nacional

Confiere a

MAGALLANES CONTRERAS JEIMY CONCEPCION

D.i. # 1.047.492.500

El titulo de:

Normalista Superior

Que acredita su idoneidad profesional para ejercer en el nivel de educación pre escolar y el ciclo de educación básica primaria.

Alparo Hernándes C.

Rector

Angela Salgado T.

Secretaria Ejecutiba

Anotado en el control interno del plantel en el

Libro No Ol Folio Ro 82 Diploma Ro 57

Dado en Cartagena de Indias a los 14 días del Mes de Diciembre de 2015



La República de Colombia y en su nombre la

Corporación Universitaria Rafael Núñez

en atención a que



JEIMY CONCEPCIÓN MAGALLANES CONTRERAS

C.C. NO. 1.047.492.500 DE CARTAGENA, BOLÍVAR.

Ha completado todos los estudios que el Ministerio de Educación Nacional, la ley y el Reglamento Estudiantil exige para optar el titulo de:

TRABAJADORA SOCIAL

le expide el presente Diploma, testificado y garantizado bajo la Fé Pública de que se halla investido por Ministerio de la ley, que dicha persona es idónea para desempeñar la profesión de

TRABAJADORA SOCIAL

En testimonio de ello se expide el presente Diploma en la ciudad de Cartagena el día 14 del mes de NOVIEMBRE del año 2020 y se refrenda con las firmas.

المالي		Hans- (5)
El Redior	Vice -Rector Académico	Decano Secretaria General
, \.		Acta de Grado No. <u>021</u>
		Diploma No. 428
		No. de Registro 0428 Libro No. 2

La Secretaría Distrital de Salud de Bogotá certifica que:

JEIMY CONCEPCIÓN MAGALLANES CONTRERAS

C.C. 1047492500

participó en el curso virtual:

Abordaje integral a víctimas de violencia sexual - Psicología y Trabajo Social

Del 21 de junio al 4 de agosto de 2023 Con una intensidad horaria de 40 horas Bogotá



Este certificado solo tiene validez para profesionales en psicología y trabajo social.



Salomé Valencia Aguirre Asesora de despacho









Consejo Nacional de Trabajo Social

Ley 53 de 1977 y Decreto 2833 de 1981 Nit 800005991-9

CERTIFICADO DE INSCRIPCIÓN EL CONSEJO NACIONAL DE TRABAJO SOCIAL **HACE CONSTAR QUE:**

- 1.JEIMY CONCEPCIÓN MAGALLANES CONTRERAS, con cédula No. 1047492500 de Cartagena De Indias (Bolívar), el 22 de Agosto de 2022 solicitó su inscripción ante este Consejo.
- 2.Después de verificar la documentación recibida, se constató que cursó la carrera de Trabaio Social en la CORPORACIÓN UNIVERSITARIA RAFAEL NUÑEZ. la cual le otorgó el título correspondiente.
- 3.Al cumplir con lo ordenado por el artículo 4 del Decreto 2833 de 1981, con respecto a la documentación presentada, fue aprobada la inscripción por medio de la Resolución 0458 del 31 de Agosto de 2022, en la que también se incluyeron otros trabajadores
- 4.Cumpliendo con el mandato del artículo 22 de la Ley 962 de 2005 (julio 8), acerca del Número Único de Identificación Personal (NUIP), el número de la inscripción es el mismo de la cédula de ciudadanía: 1047492500.
- 5. Para verificación y control se le asignó un código interno: 527831038, utilizado exclusivamente para uso del Consejo.
- 6.Por tanto, ya inscrita ante el Consejo, esta persona podrá ejercer legalmente la profesión de Trabajo Social en Colombia, según lo estipulado en el artículo sexto de la Ley 53 de 1977.
- 7.Como los artículos 18 y 19 del decreto 2106 (22 de noviembre de 2019) suprimen tarjetas, matrículas y registros profesionales, esta certificación reemplaza el registro profesional que se venía utilizando en Trabajo Social.
- 8.De acuerdo con la Resolución 0014 (abril 24 de 1991) que autoriza a la presidencia del Consejo la aprobación de la inscripción, se expidió este documento, en Bogotá, D.C., el 22 de Agosto de 2022.
- 9. Que este Certificado tiene vigencia por seis(6) meses a partir del 17 de Julio de 2023, dado en Bogota D.C

Elaborado por EjerzoLegalmente

Valide éste documento ingresando el código KBYUZZiC34 en el siguiente enlace. https://ejerzo.consejonacionaldetrabajosocial.org.co/public/documentmanagement/validate